Pièces isolées, collections et papiers d'érudits. Tome 6.
Archives nationales
- Pièces diverses entrées d'avril à août 1962., AB/XIX/3493
  - Tarif des ornements de décor pour appartements de Bénier, sculpteur ornemaniste (96, rue Blanche, à Paris)., XIXe siècle; AB/XIX/3493; Dossier 4; 1 cahier lithogr. 10 p. gr. in 4°
    Entrée n° 1765: don des Archives départementales du Bas-Rhin (7 mai 1962).
  - Documents concernant: le siège de Mayence (Allemagne) durant les guerres de la Révolution; le comte de Vergennes., 1774-1793; AB/XIX/3493; Dossier 5
    Entrée n° 1766: achat (11 mai 1962).
    - Journal autographe du général François-Ignace Ervoil d'Oyré, gouverneur de Mayence (Allemagne), prisonnier de guerre à la capitulation du 21 juillet 1793 et emmené après le siège: mémoire décrivant les différentes phases du siège de Mayence depuis le 5 août 1793 (Erfurt, 30 messidor an II [18 juill. 1794]), suivi d'une proclamation de d'Oyré aux patriotes mayençais (20 thermidor II [7 août 1794]) et de copies ou extraits de lettres de d'Oyré, Kalkereuth, La Riboisière et Reubell (18-24 juill. 1793). 1 cahier in f°, 81 p.
    - 39 lettres a. s. de Charles Gravier, comte de Vergennes, secrétaires d'État des Affaires étrangères de Louis XVI, à M. de Vérac, sur les événements intérieurs et extérieurs. Compiègne, Versailles, Fontainebleau, 14 avril 1774-13 novembre 1786.
  - Lettre de Rabut (ou Babut ?), fonctionnaire à la préfecture de la Seine, sur les événements de la Commune de Paris, son arrestation puis son évasion., 28 mai 1871; AB/XIX/3493; Dossier 6
    Entrée n° 1770: achat chez Charavay (15 juin 1962).
  - 4 affiches des Forces libres de la Paix en faveur de Louis Lecoin, animateur du Centre de défense des objecteurs de conscience, faisant la grève de la faim., 1962; AB/XIX/3493; Dossier 7
    Entrée n° 1774: don d'Albert Sadik (25 juin 1962).
  - Documents concernant: Charles le Téméraire et le comté de Ponthieu; les archives de Lorraine sous Louis XIV., 1474-1697; AB/XIX/3493; Dossier 8
    Entrée n° 1776: achat chez Saint-Hélion (30 juin 1962).
    - Quittance de Pierre Lanchats, receveur général des finances du duc de Bourgogne [Charles le Téméraire], pour 500 livres à lui payées par Jean du Lo dit le Gaigneur, conseiller du duc et son receveur en Ponthieu (Somme). 1 p. parch. 10 juillet 1474.
    - Lettre de Louis XIV à Charles Étienne Turgot de Sousmont, intendant de Metz (Moselle), pour le prier de donner toute liberté à son délégué Caille du Fourny, conseiller auditeur à la Cour des Comptes et collaborateur du père Anselme [Pierre de Guibours], pour dresser l'inventaire des Archives de Lorraine transférées de Nancy (Meuthe-et-Moselle) à la citadelle de Metz. Versailles, 14 janvier 1697.
  - Lettres du maréchal César de Choiseul du Plessis-Praslin à M. d'Alvimare (?) « maréchal de bataille » de l'armée du roi à Gênes (Italie) pendant les campagnes de la Fronde., 12 novembre 1648-26 septembre 1650; AB/XIX/3493; Dossier 9
    Entrée n° 1779: achat chez Charavay (25 juillet 1962).
  - Acte d'association entre Léon de Morancin de Palis, Le Roux, Jacques-François Desvaux, Antoine Volpelière et Louis-Antoine du Valz, pour la formation d'une société en commandite nommée Association de commerce sur la mer Noire., 1er septembre 1768; AB/XIX/3493; Dossier 10; 1 cahier parchemin, cachet des « Archives de l'ordre de Malte ».
    Entrée n° 1780: achat chez Roux-Devillas (25 juillet 1962).
  - Photocopie du registre des procès-verbaux des travaux du Suprême Concile du 33e degré du Rite écossais ancien et accepté en France, d'après l'original conservé aux Archives du royaume de Belgique., 18 août 1818-27 février 1820; AB/XIX/3493; Dossier 11; 1 registre relié toile noire.
    Entrée n° 1787: don des Archives générale du royaume de Belgique (31 août 1962).
- Pièces diverses entrées en 1962 et 1963., AB/XIX/3494
  - Documents concernant le comte de Coubert et la famille Turgot., 1761-1797; AB/XIX/3494; Dossier 1
    Entrée n° 1789: don des Archives départementales du Morbihan (3 septembre 1962).
    - Lettre reçue par le comte de Coubert: de frère Jean, secrétaire de San Pietro in Montorio (Rome, Italie) (3 octobre 1761); du cardinal de Rochechouart, évêque de Laon (Aisne) (30 décembre 1762).
    - Copie certifiée conforme par Guillaume, vicaire apostolique de Londres (Grande-Bretagne) de l'acte de baptême de Marie Anne Désirée Turgot (19 février 1797), fille du lieutenant colonel Antoine Étienne Marie Turgot, émigré et de Marie Le Patourel.
  - Documents concernant notamment: les guerres d'Italie sous Louis XII; un dragon durant les guerres de Napoléon; le développement du chemin de fer au XIXe s., 1513-1851; AB/XIX/3494; Dossier 2
    Entrée n° 1795: achat chez Charavay (23 octobre 1962).
    Vidimus effectué en conséquence des dispositions de l'ordonnance du 27 janvier 1513 relative à l'aliénation d'une partie du domaine royal pour soutenir la guerre contre les puissances coalisées. Ordonnance rendue au moment de la Ligue de Malines, signée par Jacques Richart et Guillaume Hallope, notaires et garde du sceau royal au baillage de Blois (Indre-et-Loire). 1 p. parchemin. 10 mars 1513.
    États de service (1802-1803) et lettres de Jacques-Félix Piffard, sous-lieutenant au 8e dragons en 1802, à ses parents aubergistes à Toulon (Var). 13 pièces. 30 brumaire an VIII-10 floréal an X (21 novembre 1799-30 avril 1802).
    Correspondance adressée à Alexis Baptiste Victor Legrand, député de la Manche (1832-1848), sous-secrétaire d'État aux Travaux publics, concernant les chemins de fer:
    Minute de lettre de Legrand. 2 janvier 1847.
    Athalin (baron), aide-de-camp de Louis-Philippe. 28 janvier 1843.
    Berthevin, ancien directeur de l'Imprimerie royale. 1844.
    Boissard (comte de). 1847.
    Brade, d'Amsterdam (Pays-Bas). 1844.
    Choppin d'Arnouville, conseiller d'État. 1845.
    Clermont-Tonnerre (comte de), lettres a. s. au comte de Salvandy, sur les chemins de fer de Normandie. 5 pièces. 1851 et s. d.
    Granier (Z.), député de l'Hérault. P. j.: 1 lettre de Houzeau-Muiron, député de la Marne. 2 pièces. 1843.
    Hutteau d'Origny (vicomte), lettres s. concernant le chemin de fer de Paris à Strasbourg par la vallée de l'Oise. 3 pièces. 1844.
    Jarneron (général). 1844.
    Lalanne (L.), ingénieur ordinaire. 19 janvier 1843.
    Lefebvre-Duruflé, au comte de Salvandy. 1851.
    Martin du Nord. 1842.
    Mouchy (duc de). 1847.
    Montozon (vicomte de), député du Nord. 1844.
    Noël-Agnès (Nicolas), maire de Cherbourg (Cotentin). 1845.
    Péreire (Isaac). 2 pièces. 1844.
    Rogier (Firmin), ministre belge. 1843.
    Romanet (vicomte de), membre du conseil général de l'Agriculture. 1843.
    Teste (J.-B.), ministre des Travaux Publics. 1842.
    Tryon-Montalembert (Jules de), député de la Charente. 1847.
  - Lettres de Casimir de Pignatelli, comte d'Egmont, lieutenant général des armées du roi, au marquis de Monteil. 17 pièces., 1758-1788; AB/XIX/3494; Dossier 3
    Entrée n° 1796: achat (25 octobre 1962).
    Les Archives nationales conservent les papiers du comte d’Egmont-Pignatelli (T/159).
  - Documents concernant notamment: la fin de la guerre de Hollande (1672-1678); l'exil du parlement de Paris à Pontoise (Oise) en 1720; l'ambassade de Perse [Iran] auprès de Louis XIV., 1678-1720; AB/XIX/3494; Dossier 4
    Entrée n° 1804: don des Archives départementales du Tarn-et-Garonne (3 décembre 1962).
    - Articles accordés entre Louis XIV et les États généraux des Pays-Bas avant la paix de Nimègue (guerre de Hollande). 18 mai 1678.
    - Enregistrement de la déclaration du Roy du 21 juillet qui transporte le parlement de Paris à Pontoise (Oise) avec deffense de se mesler du sistème des finances. Suivi de diverses nouvelles sur la garde à vue de Law, l'arrivée à Paris de deux princes indiens du Mississipi (États-Unis), couverts de peintures et la santé de Louis XV. S. d. [1720].
    - Ordonnance de S. M. Czaarienne concernant l'établissement de son état de guerre pour les étrangers [Pierre le Grand], imprimé 4 p. 1702.
    - Compliment de l'ambassadeur de Perse [Iran] Mohammed Reza Bey à Louis XIV, le grand empereur des Français, prononcé le 19 février 1715. 1715.
  - Documents concernant: Henri Bertin; l'impôt du vingtième pour l'année 1786., 1787-1789; AB/XIX/3494; Dossier 5
    Entrée n 1805: achat chez Victor Lemasle (15 janvier 1963).
    - Lettres de Bertin, ancien contrôleur général des Finances de Louis XV, à un agent secret au service du Roi [Louis XVI]. 1787 et s. d.
    - État au vrai du vingtième de la généralité d'Amiens (Somme) signé par Louis XVI, exercice de 1786. 1 cahier papier 32 p. 20 décembre 1789.
  - Instructions du roi Stanislas [Leszczynski] au commandeur de Thianges [Antoine-Charles Damas], son sosie, qui doit aller le représenter sur la route de Brest (Finistère) et faire croire à son embarquement pour la Pologne., 1733; AB/XIX/3494; Dossier 6
    Entrée n° 1809: achat à Robert Thouet (21 janvier 1963).
    P. j.: relation du voyage du roi de Pologne de Versailles (Yvelines) à Varsovie (Pologne) du 22 août au 8 septembre 1733 (copie manuscrite moderne, 1 cahier 12 p.).
  - Documents concernant notamment la famille de Villers., 1694-1789; AB/XIX/3494; Dossier 7
    Entrée n° 1811: don de Mlle Mady (janvier 1963).
    - Contrat de mariage entre Thomas Le Baillif et Anne Robiet, à Chanu, vicomté de Domfront (Orne). 1 p. parchemin. 18 novembre 1694.
    - Procuration de dom Joseph, comte d'Anconas (?), et son épouse Jeanne-Antonia de Sergio, en faveur de Claude de Villers. 1 p. papier. 9 mai 1710.
    - 3 actes concernant Claude de Villers. 24 janvier 1710-22 mars 1712.
    - Titre de constitution de rente par Marie de La Roche, veuve de Jérôme de Villers, d'une somme de 300 livres en faveur de Marie Conchenac, veuve de Charles Bouilliant, sieur de La Roque. 1 p. parch. 1er mars 1789.
  - Documents concernant le ministère de la Guerre sous la Révolution., 1795-1797; AB/XIX/3494; Dossier 8
    Entrée n° 1812: don des Archives départementales de l'Eure (29 janvier 1963).
    - Rapport d'Aubert-Dubayet, ministre de la Guerre, au Directoire exécutif. 30 frimaire an IV (21 décembre 1795).
    - Lettre s. de Petiet, ministre de la Guerre, à Ramel, ministre des Finances. 7 floréal an V (26 avril 1797).
  - Documents concernant: Charles Ribeyrolles; la guerre de Crimée; un monument en l'honneur de Gambetta., 1855-1883; AB/XIX/3494; Dossier 9
    Entrée n° 1815: achat chez Charavay (28 février 1963).
    Papiers et correspondance de Charles Ribeyrolles, écrivain et journaliste républicain (1811-1860):
    Notice biographique. 5 p. S. d.
    Gravure représentant Ch. Ribeyrolles
    Lettres a. s. à Victor Frond, photographe: correspondance d'exil. 8 pièces. Jersey et Guernesey, 3 janvier 1854-7 mai 1858.
    Lettre à un destinataire non identifié. 6 juillet 1860.
    2 notes manuscrites sur Ribeyrolles.
    Lettres de généraux pendant la guerre de Crimée:
    Général Morris, commandant la division de cavalerie à Sébastopol (Russie): lettre a. s. 12 janvier 1855.
    Général Niver ou Rivet (?): lettre a. s. 5 février 1855.
    Général Forey, commandant le 1e division d'infanterie: lettre a. s. 11 février 1855.
    Projet de monument en l'honneur de Gambetta:
    Réunion du 11 mars 1883, salle Lemardelay: liste de MM. les sénateurs présents ayant adhéré. 27 p. in-f°. 11 mars 1883.
    Lettres d'adhésion de: E. Charton (Yonne); Chaumontel (Haute-Savoie); G. Clamageran; N. Claude (Vosges); A. Corbon; H. Corne; général Faidherbe; Léopold Faye (Haute-Garonne); Dr Fieuzac; général Frébault; Gent (Vaucluse); Goutay (Puy-de-Dôme); Greslay (général); Labitte (Somme); comte Henry de Lur-Saluces (Gironde); Massiet du Biest (Nord); Mazeau (Côte-d'Or); général Pélissier; vicomte Robert de Massy (Loiret); Scheurer-Kestner; Teisserenc de Bort (Haute-Vienne); 3 non identifiés.
    2 listes d'adhésions des conseillers généraux de la Seine et des conseillers municipaux de Paris.
  - Lettres a. s. du comte Charles de Flahaut, sur l'insurrection de la Pologne de novembre 1830. 2 pièces., s.d. (1831); AB/XIX/3494; Dossier 10
    Entrée n° 1816: achat chez Loliée (26 février 1963).
    Documents recotés en 565AP (fonds Flahaut).
  - Album de photographies de la famille Devin (?). 15 p. couverture marquetterie., fin XIXe s.-1915; AB/XIX/3494; Dossier 11
    Entrée n° 1818: don anonyme (février 1963).
    En déficit.
  - Lettre a. s. d'Emmanuel Arago, ambassadeur de France à Berlin (Allemagne), au général Le Flô, ambassadeur de France à Saint-Pétersbourg (Russie)., 21 septembre 1848; AB/XIX/3494; Dossier 12
    Entrée n° 1820: achat chez Fabius (23 mars 1963).
    P. j.: coupures de journaux, signature autographe, notice biographique sommaire. 5 pièces.
  - Nouvelles à la main de la fin du XVIIIe s. 47 pièces., 1787-1789; AB/XIX/3494; Dossier 13
    Entrée n° 1823: achat chez Castaing (23 mars 1963).
    - 1 lettre lithographiée. 18 octobre 1787.
    - 46 lettres sur les faits politiques du début de la Révolution (provient de la collection Juliette Chéreau). P. j.: une note manuscrite. 12 janvier-23 juin 1789.
- Pièces diverses entrées en 1963., AB/XIX/3495
  - Documents concernant notamment: l'archiduc Albert d'Autriche; des terres situées en Seine-et-Marne et dans la Manche., 1516-1788; AB/XIX/3495; Dossier 1
    Entrée n° 1822: documents retrouvés dans un bureau des Archives nationales (22 mars 1963).
    - 7 pièces parchemin illisibles dont l'une scellée du sceau de cire rouge d'Albert, archiduc d'Autriche. [XVIe s.].
    - Aveux dans la seigneurie de Graville et Chiffrevast (Manche). 5 pièces. 1516-1604.
    - Reçu d'une somme donnée à Christophe Petit, de Saint-Christophe-en-Terme (?), par Anne Le Porcher, veuve de René de Cossé, gouvernante des filles de Marguerite, duchesse de Savoie, sœur du roi. 1 pièce. 24 décembre 1555.
    - Actes passés devant la vicomté de Valognes (Manche). 2 pièces. 1567 et s. d.
    - Bail par Jean de Saint-Périer, seigneur de Mauperthuis, à Denis Babin, vigneron à Saint-Augustin (Seine-et-Marne), d'une terre à Brie (Brie-Comte-Robert ?, Seine-et-Marne). 1 pièce. 2 février 1581.
    - Comptes de dépenses de Charles de Belin, trésorier provincial de l'extraordinaire des guerres en la province de Picardie. [1597]-1598.
    - Procédure entre Charles-Joseph Josset, seigneur du Quengo (Côtes-d'Armor), et François de Montalembert. 1 pièce. 15 février 1750.
    - Pièce de procédure entre Valet et Bogotol, négociants à Lorient (Morbihan) et J.-B. Mager, adjudicataire général des fermes du roi et chargé de la régie des traites. 1 pièce. 1788.
  - Documents concernant notamment Alexandre de Bourbon et François de Luxembourg., 1438-1559; AB/XIX/3495; Dossier 2
    Entrée n° 1827: documents retrouvés aux Archives nationales (avril 1963).
    - Quittance d'Alexandre de Bourbon, fils du duc Jean Ier de Bourbon, et autres capitaines, à Raoul de Gaucourt, représentant les états généraux de Languedoc, de la somme de 2000 écus d'or. 1 p. parchemin. Saint-Flour, 3 mai 1438.
    - Acquisition faite par François de Luxembourg, seigneur de Pougy, de ce que le prieur de Radonvilliers (Aube) possédait au lieu de Pougy; signé des cardinaux de Lorraine et de Bourbon. 2 p. parchemin. 27 juin 1559.
  - Documents concernant notamment: la famille d'Aguesseau; Michel Chamillard; la guerre de Succession d'Autriche; la guerre de la Ligue d’Augsbourg., 1635-1811; AB/XIX/3495; Dossier 3
    Entrée n° 1831: achat chez Mme Saffroy (15 mai 1963).
    Papiers provenant de la famille d'Aguesseau. 15 pièces. 1635-1811.
    2 quittance signées de Philippe d'Aguesseau, sieur de Lamaison, receveur général du clergé de France. 26 janvier 1635 et 1er janv. 1637.
    4 quittances signées d'Henri d'Aguesseau, intendant de Bordeaux (Gironde). 1673-1687.
    Lettre du chancelier Henri François d'Aguesseau (1668-1751) à M. de Sully. 20 avril 1706.
    Lettre de Henri François d'Aguesseau relative à l'enregistrement par le Parlement de la déclaration du 24 mars 1730 sur les affaires de la Religion (bulle Unigenitus). Fontainebleau, 13 mai 1730.
    Lettre de d'Aguesseau, fils du chancelier, à M. Sauvage, professeur en médecine à Montpellier (Hérault). Versailles, 23 septembre 1749.
    Lettre a. s. d'Henri Jacques d'Aguesseau, avocat en Parlement, relative à un mémoire par un nommé Ridel, de Rouen (Seine-Maritime), dont la catholicité a été attestée. Paris, 2 juin 1755.
    Quittances signées de Jean-Baptiste d'Aguesseau, petit-fils du chancelier, avocat général au Parlement, président de la Cour d'Appel de Paris sous le Consulat: 2 quittances pour une partie du bois de Villemomble (Seine-Saint-Denis) cédé au duc d'Orléans (1767, 1768); 1 quittance de rente (20 novembre 1778).
    Lettre de Mme d'Aguesseau, née d'Ayen, à M. d'Anjou, concernant une affaire relative à son père qu'elle veut tenir secrète. S. d. [XVIIIe s.].
    Lettre de d'Aguesseau à M. Cochin concernant une affaire confiée à son architecte Yvert. Janvier 1811.
    Lettres de Michel Chamillard, contrôleur général des Finances et secrétaire d'État à la Guerre, au comte de Lomont, à Dunkerque (Nord). 10 pièces. Versailles, 1702-1704.
    Titres des biens du fief de Malon, seigneurie de Bercy, et des 6 maisons qui y sont établies rue Saint-Antoine, près de la porte Baudoyer (Paris). XVIIIe s.
    Relation exacte de la campagne commencée au mois d'août 1741 jusqu'au 1er mai 1742 tant en Bavière (Allemagne) qu'en Haute et Basse Autriche [guerre de Succession d'Autriche], par le marquis de Chaponay. 1 cahier papier 48 p. S. d.
    Relation de la bataille navale de la Hougue le 29 mai 1692 [guerre de la Ligue d’Augsbourg]. 1 cahier papier 12 p. S. d.
    Lettre signée du comte Claude Alexandre de Bonneval, sur les négociations avec le grand vizir de l'Empire ottoman. 19 décembre 1729.
  - Minute d'un projet autographe de Colbert du traité de paix franco-algérien du 17 mai 1666., AB/XIX/3495; Dossier 4
    Entrée n° 1834: achat chez Lolife (5 juin 1963).
  - Lettre de François Nicolas Mollien, ministre du Trésor public, à un de ses collègues, sur le mode de paiement des fonds destinés à l'entretien du pape Pie VII à Fontainebleau (Seine-et-Marne)., 14 juillet 1809; AB/XIX/3495; Dossier 5
    Entrée n° 1827: achat (6 juin 1963).
  - Documents concernant les inondations aux Pays-Bas., 1797-1808; AB/XIX/3495; Dossier 6
    Entrée n° 1838: don de maître Vincent (6 juin 1963).
    - Mémoire du lieutenant-colonel du génie C. R. J. Krayenhof, directeur des fortifications de la province de Hollande (Pays-Bas), sur la principale ligne d'inondation de cette province depuis le Zuiderzee jusqu'à la Merwede, et sur les moyens d'établir une inondation artificielle en avant de cette partie. 1 registre cartonné 132 p. 16 janvier 1797.
    - Rapport du contre-amiral Gérard Verdooren sur la défense de la ville d'Amsterdam (Pays-Bas) contre les inondations. 1 cahier 68 p. 31 août 1808.
  - Lettres du maréchal de Richelieu., XVIIIe siècle; AB/XIX/3495; Dossier 7
    Entrée n° 1845: don de M. Carnavon (19 septembre 1963).
    - Lettre à Belmont, sur une querelle avec une artiste, Mlle Friolle. Saint-Gaudens, 24 octobre 1763.
    - Lettre au maréchal de Noailles, lui demandant l'envoi d'un détachement pour le camp qu'il doit faire en Médoc. S. d.
- Livres de comptes donnés par le Service d'étude de l'activité économique (SEAE) de la Fondation nationale des sciences politiques., AB/XIX/3496-AB/XIX/3503
  - Livres de comptes d'Henri Bernard et Victor Dujardin., 1863-1919; AB/XIX/3496
    Entrée n° 1842: don du service d'étude de l'activité économique et de la situation sociale (26 juillet 1963).
    Recettes et dépenses d'Henri Bernard (1816-1893), directeur des Octrois de Lille (Nord), retraité à Paris en 1867:
    n° 70/A. Août 1863-juillet 1870.
    n° 70/B. Juillet 1870-décembre 1875.
    Comptes, journal et grand livre de Victor Dujardin, gendre d'Henri Bernard (1849-1913):
    n° 72/A. Comptes. 1881-avril 1889.
    n° 72/B. Comptes. Mai 1889-décembre 1895.
    n° 72/C. Comptes. Janvier 1896-fevrier 1904.
    n° 72/D. Comptes. Février 1904-janvier 1912.
    n° 72/E. Comptes. Janvier 1912-juin 1915.
    n° 72/F. Journal. Janvier 1881-mars 1903.
    n° 72/G. Journal. Avril 1903-1915.
    n° 72/H. Grand livre. Janvier 1881-mars 1903.
    n° 72/I. Grand livre. Avril 1903-1919.
  - Comptes de la famille Rousseau., 1897-1932; AB/XIX/3497
    - N° 59/A. 1897-1912.
    - N° 59/B. 1912-1914, 1919-1922.
    - N° 59/D. 1926-mars 1932.
  - Comptes de la famille Allotte de La Fuÿe., 1871-1950; AB/XIX/3498
    Entrée n° 1797: don du service d'étude de l'activité économique et de la situation sociale (29 octobre 1962).
    - Dépenses. Août 1871-décembre 1891.
    - Dépenses. 1892-1918.
    - Comptes généraux. 1872-1892.
    - Comptes du ménage. 1894-1936.
    - Comptes du ménage. 1937-1950.
  - Papiers de la famille Devérin., 1883-1941; AB/XIX/3499-AB/XIX/3501
    - Papiers de Jean Devérin, industriel parisien (1/2)., 1883-1914; AB/XIX/3499
      1. Journal. 17 août 1883-31 décembre 1884.
      2-5. Recettes et dépenses. 1884-1896 et s. d.
      6. Dépenses, récapitulation. 1891-1904.
      7. Comptes (actions en bourse). 1897-1913.
      8. Carnet de devoirs d'un enfant. 1909.
      9. Carnet d'adresses. S. d.
      10. Journal intime tenu par J. Devérin. Janvier 1909-décembre 1914.
      11. Comptes généraux. 1898-1905.
    - Papiers de Jean Devérin, industriel parisien (2/2)., 1893-1925; AB/XIX/3500
      1-6. Comptes. 1896-1915.
      7. Livre des comptes en banque et actions. 1901-1915.
      8. Actions, règlement de la succession de J. Devérin. 1893-1925.
    - Papiers de la famille Devérin., 1908-1941; AB/XIX/3501
      Dossier 1. Carnets de comptes de Mme veuve Jean Devérin. 14 carnets. 1908-1925.
      Dossier 2. Divers.
      Agendas-journaux de la famille Devérin (très sommaires), relatant les invitations, les fêtes de familles, les décès, les voyages, etc. 1922, 1924-1925.
      3 livres de comptes anonymes. 1930, 1937, 1941.
      1 carnet de comptes anonyme. 5 juin-21 août 1913.
      1 cahier provenant du service d'étude de l'activité économique: liste de donateurs de documents. S. d.
  - Livres de comptes de la famille Jumentier., 1896-1932; AB/XIX/3502
    - Livres de dépenses de Mme Jumentier. 6 pièces. 1896-1926.
    - Livres de comptes. 4 pièces. 1905-1932.
    - Carnet de détail des dépenses. 1904-1918.
  - Comptes de ménages, pour la plupart anonymes., 1878-1954; AB/XIX/3503
    Entrée n° 1899: don du service d'étude de l'activité économique et de la situation sociale (11 juin 1964).
    - Comptes anonymes. Sept. 1878-août 1881.
    - Comptes anonymes. 1878-1879.
    - Comptes de Mme Parizet, 36, rue des Martyrs (Paris). Avril-nov. 1879.
    - Comptes anonymes. Janvier-mai 1879.
    - Comptes anonymes. Juin-nov. 1879.
    - Comptes anonymes. Décembre 1879-août 1880.
    - Comptes anonymes. Septembre 1880-mai 1881.
    - Comptes anonymes. Juin-décembre 1881.
    - Comptes de cuisine d'une famille de 3 personnes. Novembre 1881-mai 1882.
    - Comptes d'un ménage anonyme. Juin-décembre 1882.
    - Comptes de Mme Parizet à Taverny (Seine-et-Oise). Oct. 1884-avril 1885.
    - Comptes anonymes. Avril-octobre 1885.
    - Comptes anonymes. 22 mai-11 décembre 1886.
    - Carnet de comptes de voyage d'une famille bourgeoise. Juin 1885-août 1890.
    - Comptes de jardinier. Avril 1882-août 1884.
    - Agendas. 1914.
    - Livre de comptes d'une personne seule. 1953-1954.
    - Catalogue des collections d'été du magasin « Le petit Saint-Thomas » à Paris. 2 pièces. 1889-1890.
    - Lot de factures anciennes. 1878-1900.
- Pièces diverses entrées en 1963 et 1964., AB/XIX/3504
  - Documents concernant le financier Samuel Bernard, comte de Coubert., 1725-1787; AB/XIX/3504; Dossier 1
    Entrée n° 1829: achat (15 mai 1963).